臺灣臺北地方法院刑事判決　　　　　　　　　　　　九十三年度簡上字第二七二號
　　　公　訴　人　臺灣臺北地方法院檢察署檢察官
　　　上　訴　人
　　　即　被　告　乙○○
右列上訴人即被告因違反商標法案件，對於本院九十三年度簡字第二三二八號中華民
國九十三年九月十七日第一審判決（聲請簡易判決處刑案號：九十三年度偵字第七八
六一號），提起上訴，本院管轄第二審合議庭判決如左：
    主  文
上訴駁回。
乙○○緩刑年。
    事  實
一、乙○○係設於臺北市○○路五一七巷二號一樓之「ＧＯ　ＫＡＲＴ」服飾店負責
    人，並雇用甲○○為店員（其違反商標法之犯行，業經本院判處有期徒刑六月、
    如易科罰金以銀元三百元折算一日確定），詎其二人基於共同之概括犯意聯絡，
    明知ＢＭＷ、ＭＩＣＨＥＬＩＮ分別係德商拜耳汽車股份有限公司（下稱德商拜
    耳公司）、法商米其林公司向我國經濟部中央標準局（民國八十八年一月二十六
    日改制為經濟部智慧財產局）申請註冊，取得商標專用權，經指定使用各種衣服
    、襯衫及用動裝等商品，現仍在商標專用期間，竟仍自民國九十三年一月間某日
    起，以襯衫、長褲、短褲每件新臺幣（下同）四、五百元、Ｔ恤每件一、二百元
    之價格，連續在前揭店內陳列仿冒上開商標之商品，並販賣予不特定人賺取差價
    牟利，致與德商拜耳公司、法商米其林公司所生產之相同產品混淆，足以損害該
    公司利益。嗣於九十三年二月二十五日十九時四十五分許，經警至前址搜索而查
    獲，並扣得如附表所示之仿冒商標商品。
二、案經德商拜耳公司及法商米其林公司訴由內政部警政署外事警官隊報請臺灣臺北
    地方法院檢察署檢察官偵查後聲請簡易判決處刑。
    理  由
一、訊據被告乙○○對於前揭時、地連續陳列並販賣仿冒商標商品之事實供承不諱，
    惟辯稱因該店鋪係頂讓而來，貨源均由甲○○負責，並不知店內商品為仿冒商標
    之商品云云。經查，被告經營之「ＧＯ ＫＡＲＴ」服飾店係甲○○轉讓予被告
    經營之事實，固據甲○○於警訊時陳述明確（偵查卷第二十六頁），然被告自陳
    其在經營上開商店之前，係從事汽車材料百貨之送貨員，並且知悉ＢＭＷ、ＭＩ
    ＣＨＥＬＩＮ為著名之商標（本院九十三年十一月十六日審判筆錄第九頁），而
    其所經營之服飾店附近，亦均販賣汽車之服飾，來買的顧客多為玩車的人等語（
    上開筆錄第十至十一頁），並參酌被告自陳店內未標示品牌商標之商品價格與扣
    案物品相同，店內價格係依據種類區分，而非依品牌來分等語（上開審判筆錄第
    九頁）。被告明知ＢＭＷ、ＭＩＣＨＥＬＩＮ為著名之商標、購買之人又皆係玩
    車之人，依其所知及日常所接觸之人事，自應知悉使用該商標之商品價格應較一
    般同類商品為高，然其所販賣使用ＢＭＷ、ＭＩＣＨＥＬＩＮ商標服飾之價格，
    竟又與無品牌之服飾相同，據此足證被告應明知其販賣如附表所示之服飾，均係
    未經商標權人同意使商標之仿冒商標商品。且依卷附出貨明細表及估價單所示，
    被告進貨之價格低於該商品於市場之通常價格甚多，益證被告明知其所販賣之衣
    物為仿冒商標之商品。其所為辯解，顯係卸責之詞，不足採信。此外，並有扣案
    物品、扣押物品目錄表、照片、經濟部中央標準局商標註冊證、鑑定書等件在卷
    可稽。本案事證明確，被告犯行堪以認定，應依法論科。
二、核被告所為，係犯商標法第八十二條之販賣同一商品使用相同註冊商標之商品罪
    。其意圖販賣而陳列仿冒商標商品行為為販賣仿冒商標商品行為所吸收，不另論
    罰。被告與甲○○對於本件犯行，有犯意聯絡與行及分擔，為共同正犯。其先後
    多次犯行，時間緊接，方法相同，觸犯構成要件相同之罪，顯係基於概括犯意連
    續為之，應依刑法第五十六條規定，以一罪論，並加重其刑。原審判決以被告罪
    證明確，因而援引商標法第八十二條、八十三條、刑法第十一條前段、第二十八
    條、第五十六條、第四十一條第一項前段、罰金罰鍰提高標準條例第二條，處被
    告有期徒刑六月，如易科罰金以三百元折算一日，並就扣案仿冒商標商品依法沒
    收，其認事、用法、量刑均無不當，上訴意旨指摘原審判決過重云云，為無理由
    應予駁回。惟被告前未曾受有期徒刑以上刑之宣告，有臺灣高等法院被告全國前
    案紀錄表可徵，且又與德商拜耳公司達成和解，有和解書一紙附卷可按，因一時
    失慮致罹刑典，信其經此論罪科刑之教訓，應知警惕而無再犯之虞，本院認前開
    對其宣告之刑以暫不執行為適當，併予宣告緩刑三年，用啟自新。
據上論斷，應依刑事訴訟法第四百五十五條之一第一項、第三項、第三百六十八條，
刑法第七十四條第一款，判決如主文。
本案經檢察官張書華到庭執行職務
中　　　華　　　民　　　國　　九十三　　年　　 十一 　　月　　  三十　　日
                            臺灣臺北地方法院刑事第四庭
                                  審判長法  官  黃雅芬
                                        法  官  黎惠萍
                                        法  官  余明賢
右正本證明與原本無異
本件不得上訴。
                                        書記官  廖純瑜
中　　　華　　　民　　　國　　九十三　　年　　十一　　月　　    三十    日
